臺灣桃園地方法院刑事判決　　　　　　　100年度矚訴字第9號
公　訴　人　臺灣桃園地方法院檢察署檢察官
被　　　告　陳宏緯（原名陳宏維.
選任辯護人　鄧湘全律師
　　　　　　王唯鳳律師
被　　　告　吳文正
選任辯護人　陳俊隆律師
上列被告等因毒品危害防制條例等案件，經檢察官提起公訴（10
0 年度偵字第3342號、第3525號、第4755號、第4756號、第5348
號），被告等人於準備程序進行中，就被訴事實為有罪之陳述，
經本院告知簡式審判程序意旨，並聽取當事人及辯護人之意見後
，本院裁定依簡式審判程序審理，判決如下：
    主  文
陳宏緯成年人與少年共同犯恐嚇危害安全罪，處有期徒刑貳月又
拾伍日，如易科罰金，以新臺幣壹仟元折算壹日；又共同犯重利
罪，處有期徒刑貳月，如易科罰金，以新臺幣壹仟元折算壹日；
又共同犯恐嚇危害安全罪，處有期徒刑參月，如易科罰金，以新
臺幣壹仟元折算壹日；又意圖營利，聚眾賭博，處有期徒刑參月
，如易科罰金，以新臺幣壹仟元折算壹日，扣案之六合彩簽單規
則價目表單拾參張、電腦主機壹臺、帳冊壹本、簽賭營業報表貳
份、六合彩報表壹本、六合彩傳真單壹批及NOKIA 手機參支（其
內分別含有門號0000000000號、000000000
0號及0000000000號SIM 卡壹張），均沒收。應執行
有期徒刑柒月又拾伍日，如易科罰金，以新臺幣壹仟元折算壹日
。扣案之六合彩簽單規則價目表單拾參張、電腦主機壹臺、帳冊
壹本、簽賭營業報表貳份、六合彩報表壹本、六合彩傳真單壹批
及NOKIA 手機參支（其內分別含有門號0000000000號
、0000000000號及0000000000號SIM 卡壹
張），均沒收。
吳文正共同犯恐嚇危害安全罪，處有期徒刑貳月又拾伍日，如易
科罰金，以新臺幣壹仟元折算壹日。
    事  實
一、緣黃耀聖因積欠陳宏緯（原名陳宏維）賭債新臺幣（下同）
    4 萬3,400 元，陳宏緯為催討債務，竟與吳文正及少年吳○
    陞、李○哲（吳○陞為民國○○年○ 月○○日生，李○哲為83年
    7 月10日生，於行為時均為14歲以上未滿18歲之人，渠等之
    姓名年籍詳卷，所涉恐嚇罪嫌部分，均業經臺灣桃園地方法
    院檢察署另行移送本院少年法庭審理）共同基於恐嚇之犯意
    聯絡，於98年12月7 日晚上6 時許，由吳○陞、李○哲至桃
    園縣平鎮市○○路○ 段411 巷159 弄25號黃耀聖住處，向黃
    耀聖之母趙元春恐嚇稱：「要帶走黃耀聖抵債！」等語，以
    加害黃耀聖之事恐嚇趙元春，致趙元春心生畏懼，足生危害
    於安全，因趙元春佯稱要報警處理，吳○陞、李○哲始離去
    現場，詎於同日晚上7 時許，吳文正與吳○陞、李○哲再度
    折返回黃耀聖住處，接續向黃耀聖之父黃進泉恐嚇稱：「如
    果黃耀聖沒有錢還賭債，至少拿些東西抵押，如果不還外面
    被我們遇到就走著瞧！」等語，以加害黃耀聖之事恐嚇黃進
    泉，致黃進泉心生畏懼，足生危害於安全。復於98年12月某
    日晚上7 時許，承上恐嚇之接續犯意，由吳○陞再以其持用
    之門號0000-000000 號行動電話撥打至黃耀聖所持用之門號
    0000-000000 號行動電話催討債務時，恐嚇稱：「你口氣在
    兇什麼！我等一下就去你家潑油漆！」等語，又於99年1 月
    20日，進入黃耀聖在「無名小站」所申設之部落格，留存內
    容為：「欠錢趕快還一還！口若無信！講的話能信！ㄅ一ㄤ
    ˋ狗嗎！看沒有靠一張嘴！口袋沒貨在那裝什麼闊！再躲你
    就看著辦！」等文字，以加害黃耀聖之事恐嚇黃耀聖，致其
    心生畏懼，足生危害於安全。嗣於100 年1 月25日，為警持
    搜索票搜索查獲。
二、陳宏緯與戴弘毅（本院另行審理）共同基於以借貸金錢而謀
    取與原本顯不相當重利之犯意聯絡，見許益誠急迫、輕率、
    無經驗，於99年4 月間某日，在桃園縣中壢市區某處，由戴
    弘毅出面貸款5 萬元予許益誠，約定每7 天為1 期，1 期計
    息8 分不含本金攤還（月息32分），且預扣第1 期5,000 元
    利息，實際僅交付4 萬5,000 元，並要求許益誠簽立面額15
    萬元之本票、借據並提供身分證、行照正本以供擔保，以此
    方式取得與原本顯不相當之重利。嗣許益誠因無力支付高額
    利息，陳宏緯、戴弘毅竟基於恐嚇之犯意聯絡，由戴弘毅出
    面於99年6 月22日晚上11時許，在桃園縣大園鄉沙崙村某巷
    弄內毆打許益誠（傷害部分未據告訴），並於99年7 月13日
    下午4 時42分許、同年月17日晚上10時28分許及11時許，以
    其所使用之門號為0000000000號行動電話，發送「走法院吧
    ！等通知！漁港不用去！順便請律師！」、「看你躲多久！
    委託下去了！」、「你不處理給我！我就給躍哥處理！』等
    加害生命、身體安全之簡訊至許益誠所使用之門號為000000
    0000號行動電話，藉以恐嚇許益誠，均致許益誠心生畏懼，
    足生危害於安全，嗣於100 年1 月25日為警持搜索票查獲，
    並扣得許益誠所有國民身份證1 張、機車155-GGQ 行照1 張
    、機車鑰匙1 把（以上業據許益誠領回）、許益誠簽立之本
    票影本2 張（本票號碼分別為THNO020180號、CHNO568741號
    ，發票日期均為99年4 月1 日，票面金額分別為10萬元及5
    萬元）及面額15萬元之借據1 張。
三、陳宏緯基於意圖營利供給賭博場所及聚眾賭博之犯意，自民
    國99年某日起至100 年1 月25日為警查獲之日止，在桃園縣
    中壢市○○路360 號19樓之2 住處，經營地下簽賭站，供不
    特定之賭客自1 至49之號碼中，選簽2 至4 個號碼組，每支
    簽注金依賭客選擇簽賭「2 星」、「3 星」、「4 星」而異
    ，倘所簽注之號碼，與香港「六合彩」或臺灣「大樂透」當
    期開出之號碼組有2 個號碼相同者（即2 星），可獲得5,70
    0 元之彩金，簽中3 個號碼（即3 星）者，可獲得5 萬7,00
    0 元之彩金，如簽中4 個（即4 星）者，即可贏取70萬元之
    彩金，惟若所簽號碼未中，所繳之賭金即歸陳宏緯所有。嗣
    於100 年1 月25日，為警持搜索票在桃園縣中壢市○○路36
    0 號19樓之2 查獲，並扣得六合彩簽單規則價目表單13張、
    電腦主機1 臺、帳冊1 本、簽賭營業報表2 份、六合彩報表
    1 本、六合彩傳真單1 批及NOKIA 手機3 支（其內分別含有
    門號0000000000號、0000000000號及0000000000號SIM 卡1
    張及與本案無關之何清金身份證、健保卡影本、車號0917-R
    W 號汽車行照、職棒簽賭便條紙1 紙及NOKIA 手機1 支（內
    含門號0000000000號SIM 卡1 張）等物，而查悉上情。
四、案經臺灣桃園地方法院檢察署檢察官指揮桃園縣政府警察局
    移送及桃園縣政府警察局中壢分局報告臺灣桃園地方法院檢
    察署偵辦後提起公訴。
    理  由
壹、程序部分
    本案被告吳文正、陳宏緯2 人所犯係死刑、無期徒刑、最輕
    本刑為3 年以上有期徒刑以外之罪，渠等均於準備程序中就
    上列被訴事實為有罪之陳述，經本院告知簡式審判程序之旨
    ，並聽取公訴人、被告及辯護人之意見後，經本院依刑事訴
    訟法第273 條之1 第1 項之規定，裁定進行簡式審判程序。
貳、實體部分
一、事實認定部分：
  (一)犯罪事實一部分：上開事實，業據被告吳文正及陳宏緯分別
    於本院準備程序時坦承不諱（參見上開本院矚訴卷(一)第265
    頁正、反面；上開本院矚訴卷(二)第227 頁反面），核與證人
    即同案共犯吳○陞於警詢、偵查之供述相符（參見臺灣桃園
    地方法院檢察署100 年度偵字第3525 號 卷(十)第61頁至第62
    頁、第128 頁至第129 頁）證人即同案共犯李○哲於警詢為
    之供陳情節相符（參見臺灣桃園地方法院檢察署100 年度偵
    字第4756號卷(七)第7 頁至第10頁），亦與秘密證人B2（真實
    姓名年籍資料詳上開100 年度4756號卷(七)第81頁）於警詢及
    偵查中之結證情節相符（參見上開100 年度4756號卷(七)第81
    頁至第92頁；臺灣桃園地方法院100 年度證保字第1 號卷第
    78頁至第79頁）、秘密證人B1（真實姓名年籍資料詳上開
    100 年度4756號卷(七)第102 頁）於警詢及偵查中之結證情節
    相符（參見上開100 年度4756號卷(七)第102 頁至第103 頁；
    上開證保卷第82頁）、秘密證人B3（真實姓名年籍資料詳上
    開100 年度4756號卷(七)第108 頁）於警詢及偵查中之結證情
    節相符（參見上開100 年度4756號卷(七)第108 頁至第109 頁
    ；上開證保卷第84頁），並有被害人黃耀聖於「無名小站」
    上申請之部落格留言列印資料1份 、手寫收據1 紙（即同案
    共犯李○哲於99年5 月27日向黃耀聖收取3,000 元之收據）
    等在卷可佐（參見上開100 年度偵字第4756號卷(七)第97頁、
    第100 頁），足徵被告吳文正、陳宏緯2 人前開任意性自白
    核與事實相符，堪以採信。本案事證已經明確，被告2 人之
    犯行堪以認定。
  (二)犯罪事實二部分：上開事實，業據被告陳宏緯於本院準備程
    序時坦承不諱（參見上開本院矚訴卷(二)第227 頁反面），核
    與證人即被害人許益誠於警詢之供述相符（參見上開100 年
    度偵字第4756號卷(七)第5 頁至第6 頁），並與秘密證人E2（
    真實姓名年籍資料詳上開100 年度4756號卷(七)第9 頁）於警
    詢及偵查中之結證情節相符（參見上開100 年度4756號卷(七)
    第9 頁至第10頁；上開偵卷(五)第158 頁正、反面；上開證保
    卷第217 頁至第218 頁、第235 頁正反面），復有被害人許
    益誠簽立之贓物認領保管單1 紙（內含許益誠國民身份證1
    張、機車155-GGQ 號行照1 張、機車鑰匙1 把）、許益誠簽
    立之本票影本3 張、借據2 張及手機簡訊翻拍照片3 張等在
    卷可佐（參見上開100 年度偵字第4756號卷(七)第26頁至第31
    頁），足徵被告陳宏緯前揭任意性自白核與事實相符，堪以
    採信。本案事證已經明確，被告陳宏緯之犯行堪以認定。
  (三)犯罪事實三部分：上開事實，業據被告陳宏緯於本院準備程
    序時坦承不諱（參見上開本院矚訴卷(一)第265 頁正、反面；
    上開本院矚訴卷(二)第227 頁反面），核與證人即同案被告王
    福耀於警詢及偵查中之結證情節相符（參見上開100 年度35
    25號卷(八)第5 頁正、反面、第11頁反面第166 頁），復有被
    告陳宏緯持用之門號為0000000000號行動電話通訊監察譯文
    1 份、六合彩簽單規則價目表單13張、電腦主機1 臺、帳冊
    1 本、簽賭營業報表2 份、六合彩報表1 本、六合彩傳真單
    1 批及NOKIA 手機3 支（其內分別含有門號0000000000號、
    0000000000號及0000000000號SIM 卡1 張）等在卷可佐（參
    見上開100 年度偵字第3525號卷(一)第61頁至第63頁、第81頁
    至第87頁；上開100 年度偵字第3525號卷(七)第22頁至第26頁
    ），足徵被告陳宏緯前揭任意性自白核與事實相符，堪以採
    信。本案事證已經明確，被告陳宏緯之犯行堪以認定。
二、適用法律部分：
  (一)犯罪事實一部分：按數行為於同時同地或密切接近之時地實
    施，侵害同一之法益，各行為之獨立性極為薄弱，依一般社
    會健全觀念，在時間差距上，難以強行分開，在刑法評價上
    ，以視為數個舉動之接續施行，合為包括之一行為予以評價
    則屬接續犯，而為包括之一罪，最高法院86年臺上字第3295
    號固著有判例；惟若犯罪行為人所為之數行為，非於同時同
    地或密切接近之時地實施，或數行為非「侵害同一之法益」
    ，揆諸前揭說明，在刑法評價上，自不得視為數個舉動之接
    續施行。查本案被告吳文正、陳宏緯及少年吳○陞、李○哲
    接續於98年12月7 日晚間6 時許、7 時許即同年月某日晚間
    7 時許及99年1 月20日，基於同一恐嚇危害安全犯意，於相
    近之時間，恐嚇被害人趙元春、黃進泉及黃耀聖（其恐嚇之
    內容分別係「要帶走黃耀聖抵債」、「如果黃耀聖沒有錢還
    賭債，至少那些東西抵押，如果不還外面被我們遇到就走著
    瞧」、「你口氣在兇什麼，我等一下就去你家潑油漆」、「
    欠錢趕快還一還！口若無信！講的話能信！ㄅ一ㄤˋ狗嗎！
    看沒有靠一張嘴！口袋沒貨在那裝什麼闊！再躲你就看著辦
    ！」），足見被告吳文正及陳宏緯等人主觀上係因追討債務
    於密接之時間前往被害人黃耀聖家，並於未能見到黃耀聖之
    際為上開恐嚇危安行為，均致趙元春、黃進泉及黃耀聖等人
    心生畏懼，足生危害於安全，顯見被告被告吳文正、陳宏緯
    及少年吳○陞、李○哲上揭恐嚇危害安全犯行於時空上實密
    接不可分之情形，應論以概括一罪。被告吳文正及陳宏緯以
    一恐嚇危害安全行為致生損害於趙元春、黃進泉及黃耀聖等
    人，係一行為觸犯數罪名之想像競合犯，應論以一罪。故核
    被告吳文正及陳宏緯所為均係犯刑法第305 條之恐嚇危害安
    全罪。又被告吳文正及陳宏緯與少年吳○陞、李○哲間，就
    上開犯行，有犯意聯絡及行為分擔，均應論以共同正犯。次
    查，被告陳宏緯為成年人，有卷附年籍資料可憑，而共同正
    犯即少年吳○陞、李○哲分別係82年3 月16日生及83年7 月
    10日生，於行為時均為14歲以上未滿18歲之人，有其等年籍
    資料在卷可佐（分別參見上開100 年偵字第3525號卷(十)第61
    頁；上開100 年度偵字第4756號卷(七)第2 頁），是被告陳宏
    緯與少年吳○陞、李○哲就共犯恐嚇危害安全罪，應依兒童
    及少年福利法第70條第1 項前段之規定加重其刑。且按兒童
    及少年福利法第70條第1 項所定成年人與少年共犯之加重處
    罰，並非對於個別特定之行為而為加重處罰，矧該條所定成
    年人係年齡狀態，而非身分條件，亦與刑法第134 條有別，
    故兒童及少年福利法第70條第1 項前段關於共犯規定之加重
    ，應認為相當於刑法總則之加重，而此所稱加重其刑至二分
    之一，只為最高度之規定，並無最低度之限制。法院於二分
    之一以下範圍內，如何加重，本有自由裁量之餘地，並非必
    加至二分之一始為合法（臺灣高等法院臺中分院96年度重上
    更(三)字第126 號判決意旨參照）。被告陳宏緯與前揭少年共
    同犯罪，依據上開兒童及少年福利法之規定予以加重，業如
    前述，揆諸上開說明，此屬刑法總則之加重，公訴意旨就被
    告陳宏緯所為上開事實欄(一)部分，漏未論及應依兒童及少年
    福利法第70條第1 項前段規定加重其刑，尚有未洽，惟此既
    屬刑法總則之加重，自不生變更起訴法條之問題。
  (二)犯罪事實二部分：
    按數行為於同時同地或密切接近之時地實施，侵害同一之法
    益，各行為之獨立性極為薄弱，依一般社會健全觀念，在時
    間差距上，難以強行分開，在刑法評價上，以視為數個舉動
    之接續施行，合為包括之一行為予以評價則屬接續犯，而為
    包括之一罪，最高法院86年臺上字第3295號固著有判例；惟
    若犯罪行為人所為之數行為，非於同時同地或密切接近之時
    地實施，或數行為非「侵害同一之法益」，揆諸前揭說明，
    在刑法評價上，自不得視為數個舉動之接續施行。查本案被
    告戴弘毅接續於99年7 月13日下午4 時42分許、同年月17日
    晚上10時28分許及11時許，以其所使用之門號為0000000000
    號行動電話，發送「走法院吧！等通知！漁港不用去！順便
    請律師！」、「看你躲多久！委託下去了！」、「你不處理
    給我！我就給躍哥處理！』等加害生命、身體安全之簡訊至
    許益誠所使用之門號為0000000000號行動電話，均致許益誠
    心生畏懼，足生危害於安全，足見被告戴弘毅及陳宏緯主觀
    上係因追討債務於密接之時間為上開恐嚇危安行為，顯見被
    告戴弘毅及陳宏緯上揭恐嚇危害安全犯行於時空上實密接不
    可分之情形，應論以概括一罪。核被告陳宏緯所為分別係犯
    刑法第344 條第1 項之重利罪及同法第305 條之恐嚇危害安
    全罪。又被告陳宏緯與同案被告戴弘毅就上開犯行有犯意聯
    絡及行為分擔，應論以共同正犯。又被告陳宏緯上開犯行，
    犯意個別，行為互殊，應予分論併罰。
  (三)犯罪事實三部分：查電腦網路係可供不特定人得以共見共聞
    之公共資訊傳輸園地，雖其為虛擬空間，然既可供不特定之
    多數人於該虛擬之空間為彼此相關聯之行為，而藉電腦主機
    、相關設備達成其傳輸之功能，在性質上絕非純屬思想之概
    念空間，亦非物理上絕對不存在之事物，而係已符合在公眾
    得出入場所賭博之犯罪構成要件。核被告陳宏緯所為，係犯
    刑法第266 條第1 項前段之賭博罪、第268 條之圖利供給賭
    場罪及同條之圖利聚眾賭博罪。又按立法者針對特定刑罰規
    範之構成要件，已預設該犯罪行為之本質係持續實行之複數
    行為，具備反覆、延續之行為特徵，而將之總括或擬制為一
    個構成要件之集合犯行為，因其刑法評價上為構成要件之行
    為單數，認應僅成立一罪。則行為人基於概括之犯意，在密
    切接近之一定時、地持續實行之複次行為，倘依社會通念，
    於客觀上認為符合一個反覆、延續性之行為觀念者，於刑法
    評價上，即應僅成立一罪，學理上所稱「集合犯」之職業性
    、營業性或收集性等具有重複特質之犯罪均屬之，例如經營
    、從事業務、收集、販賣、製造、散佈等行為概念者是（最
    高法院95年臺上字第1079號判決要旨足資參照）。查本案被
    告陳宏緯利用「香港六合彩」或「臺灣大樂透」當其開出之
    號碼，聚集不特定之人簽賭下注，並於當期開獎後對獎，以
    簽中與否論輸贏，藉此抽頭牟利，其犯罪形態本質上即具有
    反覆、延續之特質，從而，本案被告陳宏緯既自99年間某日
    起至100 年1 月25日為警查獲時止持續反覆提供賭博場所，
    聚眾賭博以營利，依社會通念，被告之行為即應屬前揭學理
    上所稱具有營業性之重複特質之「集合犯」，僅成立一罪。
    再被告陳宏緯所犯賭博罪、圖利供給賭場及圖利聚眾賭博罪
    間，係基於一共同圖利聚眾賭博之犯意，達成其同一犯罪所
    為之各個舉動，應屬法律概念之一行為，其一行為觸犯上開
    3 罪名，為想像競合犯，應依刑法第55條之規定，從一重之
    圖利聚眾賭博罪處斷。
  (四)爰審酌被告吳文正僅因被害人黃耀聖積欠債務，即與少年一
    同前往被害人趙元春、黃進泉及黃耀聖之住處，施以恫嚇言
    語，對被害人趙元春、黃進泉及黃耀聖等人造成一定之心理
    恐懼，所為誠屬不該，惟念其犯後坦承犯行，堪認尚有悔意
    ，並衡量其犯罪之目的、動機等一切情狀，量處如主文所示
    之刑，並於斟酌被告之年齡、學歷、職業及家庭經濟狀況等
    節後，諭知如主文所示之易科罰金折算標準，以示懲儆。至
    被告陳宏緯僅因被害人黃耀聖積欠債務，即與少年一同前往
    被害人趙元春、黃進泉及黃耀聖之住處，施以恫嚇言語，對
    被害人趙元春、黃進泉及黃耀聖等人造成一定之心理恐懼，
    復不思正途賺取所需，竟提供利息較高之資金予被害人許益
    誠，並於被害人許益誠無法還款之際，施以恫嚇行為，另提
    供場所聚眾賭博，並藉以從中獲取不法利益，其所為不惟助
    長大眾投機僥倖心理，且影響社會良善風氣，其所為誠屬不
    該，惟念及被告陳宏緯犯後坦承犯行，堪認尚有悔意，並衡
    酌其經營之時間、規模，及其犯罪之動機、手段、目的、造
    成之損害暨品行、智識程度等一切情狀，分別量處如主文所
    示之刑，並定其應執行刑，復於斟酌被告陳宏緯之年齡、學
    歷、職業及家庭經濟狀況等情後，分別諭知如主文所示之易
    科罰金折算標準，以資懲戒。
三、沒收部分：
  (一)犯罪事實一部分：扣案手寫收據1 紙（即同案共犯李○哲於
    99年5 月27日向黃耀聖收取3,000 元之收據），雖係同案共
    犯即少年李○哲於99年5 月27日向黃耀聖收取3,000 元之收
    據，然同案共犯李○哲收取欠款開立收據之時間，已距離渠
    等最後一次恐嚇犯行4 月有餘，核與渠等恐嚇犯行無涉，況
    被告吳文正及陳宏緯於本院審理時亦均稱該手寫收據1 紙與
    重利及恐嚇危害安全罪無關（參見上開本院矚訴卷(二)第230
    頁反面），且無積極證據足資證明與渠等所涉恐嚇危安犯行
    有關，依法自無庸宣告沒收。
  (二)犯罪事實二部分：未扣案之被害人許益誠所有之國民身份證
    、機車155-GGQ 行照1 張、機車鑰匙1 把等物，業經被害人
    許益誠領回，有卷附之贓物認領保管單1 紙在卷可佐（參見
    上開100 年度偵字第4756號卷(七)第26頁），自無庸依法宣告
    沒收。至扣案之被害人許益誠簽立之本票影本2 張（本票號
    碼分別為THNO020180號、CHNO568741號，發票日期均為99年
    4 月1 日，票面金額分別為10萬元及5 萬元）及面額15萬元
    之借據1 張），乃被害人許益誠因急需款項，在急迫情形下
    ，以高利借貸所簽，並作為擔保，此業據被害人許益誠證述
    在卷（被告戴弘毅於本院審理時雖供陳各有1 張本票及借據
    係被害人許益誠簽立，然對照被害人許益誠之供述暨卷附之
    本票及借據可知，此部分被告戴弘毅之記憶有所錯誤，併此
    敘明），則該本票及借據僅係借款質押之物，被害人許益誠
    既得清償借款本金及法定限制內之利息而依法請求返還，其
    所有權仍屬被害人許益誠所有，並非被告所有，是該本票及
    借據自不得予以沒收，附此敘明（最高法院92年度臺非字第
    28 0號判決意旨參照）。
  (三)犯罪事實三部分：扣案六合彩簽單規則價目表單13張、電腦
    主機1 臺、帳冊1 本、簽賭營業報表2 份、六合彩報表1 本
    、六合彩傳真單1 批及NOKIA 手機3 支（其內分別含有門號
    0000000000號、0000000000號及0000000000號SIM 卡1 張）
    ，分別係被告陳宏緯所有用以經營六合彩賭博所用之物及用
    以與客人聯絡使用之手機，業據被告陳宏緯於本院審理時供
    陳不諱（參見上開本院矚訴卷(二)第232 頁至第233 頁），自
    應依刑法第38條第1 項第2 款之規定，宣告沒收。至何清金
    身份證、健保卡影本、車號0917 -RW號汽車行照、職棒簽賭
    便條紙1 紙及NOKIA 手機1 支（內含門號0000000000號SIM
    卡1 張），均與被告陳宏緯所涉經營「六合彩」、「大樂透
    」簽賭無涉，且門號0000000000號乃用以與老婆、家人聯絡
    等情，亦據被告陳宏緯於本院審理時供述明確（參見上開本
    院矚訴卷(二)第232 頁至第233 頁），且無積極證據足資證明
    與被告陳宏緯所涉意圖營利，聚眾賭博犯行有關，依法自無
    庸宣告沒收，附此敘明。
四、依刑事訴訟法第273 條之1 第1 項、第299 條第1 項前段，
    兒童及少年福利法第70條第1 項前段，刑法第28條、第305
    條、第344 條、第266 條第1 項前段、第268 條、第41條第
    1 項前段、第8 項、第51條第5 款、第38條第1 項第2 款、
    第55條前段，刑法施行法第1 條之1 第1 項、第2 項前段，
    判決如主文。
本案經檢察官吳靜怡到庭執行職務。
中　　華　　民　　國　100 　　年　　11　　月　　25　　日
                  刑事第五庭    法　官　石蕙慈
以上正本證明與原本無異。
如不服本判決應於收受判決後10日內向本院提出上訴書狀，並應
敘述具體理由。其未敘述上訴理由者，應於上訴期間屆滿後20日
內向本院補提理由書( 均須按他造當事人之人數附繕本) 「切勿
逕送上級法院」。
　　　　　　　　　　　  　　　　書記官　羅婉榕
中　　華　　民　　國　 100　　年　　11　　月　　25　　日
附錄本案論罪科刑法條：
中華民國刑法第305條
（恐嚇危害安全罪）
以加害生命、身體、自由、名譽、財產之事，恐嚇他人致生危害
於安全者，處2 年以下有期徒刑、拘役或3 百元以下罰金。
刑法第268條
中華民國刑法第268條
（圖利供給賭場或聚眾賭博罪）
意圖營利，供給賭博場所或聚眾賭博者，處3 年以下有期徒刑，
得併科3 千元以下罰金。
中華民國刑法第266條
（普通賭博罪與沒收物）
在公共場所或公眾得出入之場所賭博財物者，處1 千元以下罰金
。但以供人暫時娛樂之物為賭者，不在此限。
當場賭博之器具與在賭檯或兌換籌碼處之財物，不問屬於犯人與
否，沒收之。
中華民國刑法第344條
（重利罪）
乘他人急迫、輕率或無經驗貸以金錢或其他物品，而取得與原本
顯不相當之重利者，處1 年以下有期徒刑、拘役或科或併科1 千
元以下罰金。
